臺灣基隆地方法院民事判決
111年度重訴字第28號
原      告  新北市瑞芳區漁會

法定代理人  呂萬和  
訴訟代理人  徐文泰  
被      告  楊富義  

上列當事人間清償債務事件，本院於民國111年6月21日言詞辯論
終結，判決如下：
    主  文
被告應給付原告新臺幣(下同)670萬8,335元，及如附表所示之利
息、違約金。
訴訟費用6萬6,929元由被告負擔。
    事實及理由
一、被告經合法通知，都沒有在言詞辯論期日出庭，而他們都沒
    有民事訴訟法第386條各款所規定的情形，所以本院依原告
    聲請，在只有原告一方到場辯論之情形下作成判決。
二、原告起訴主張：被告前於110年2月4日向原告借款700萬元，
    並簽立借據一紙，約定借款期間為10年，並自借款日起分12
    0期，每月為1期，按月平均攤還本息，利息按年息1.04%計
    付，如核定利率調整時，同意隨同調整，遲延履行時，即喪
    失期限利益，全部債務視為到期，且逾期在6 個月以內者，
    本金部分改按全國農業金庫基準利率（2.427%)加一成計息
    ，並依同標準計算違約金，逾期超過6個月者，本金改按全
    國農業金庫基準利率加二成計算，並依同標準計收違約金。
    詎被告自111年2月4日起即未依約還款，尚積欠本金670萬8,
    335元及自111年2月4日起之利息及違約金未付，迭催不理等
    情，故依消費借貸之法律關係起訴，請求法院判決如主文所
    示。
三、被告經合法通知，沒有在言詞辯論期日到庭，也沒有提出任
    何書狀陳述意見。
四、法院的判斷：
    原告主張的上開事實，已提出存放款利率、農業發展基金貸
    款借據、農業發展基金貸款約定書、貸放資料查詢、輔導漁
    業經營貸款申請書、往來明細簡易查詢（以上均為影本）為
    證，查與其所述相符；被告經合法通知，於言詞辯論期日不
    到場，亦未提出書狀表明證據或有利於己之答辯，依民事訴
    訟法第280條第1項、第3項規定，應視同自認。而自認之效
    果，乃指該等事實主張成為無證明需要性，即該事實成為不
    要證事實，法院應受其拘束，而應負主張責任之一造當事人
    乃無需進行舉證。從而，原告依消費借貸之法律關係，請求
    被告給付如主文第1項所示之本金、利息及違約金，為有理
    由，應予准許。
五、本件第一審裁判費為6萬6,929元，此外別無其他訴訟費用支
    出，是本件訴訟費用確定為6萬6,929元，應由敗訴之被告負
    擔。
六、訴訟費用負擔之依據:民事訴訟法第78條。
中　　華　　民　　國　　111 　年　　6 　　月　　28　　日
                  民事庭法　官　林淑鳳　　　　　
以上正本係照原本作成。
如對本判決上訴，須於判決送達後20日內向本院提出上訴狀。如
委任律師提起上訴者，應一併繳納上訴審裁判費。
中　　華　　民　　國　　111 　年　　6 　　月　　28　　日
                        書記官　張景欣